【裁判字號】    89,易,941
【裁判日期】    890512
【裁判案由】    竊盜
【裁判全文】
台灣台中地方法院刑事判決                          八十九年度易字第九四一號
    公  訴  人  臺灣臺中地方法院檢察署檢察官
    被      告  甲○○
    選任辯護人  張慶達
右列被告因竊盜案件，經檢察官提起公訴（八十九年度偵字第二八二七號），本院判
決如左：
    主  文
甲○○竊盜，處罰金伍仟元，如易服勞役，以參佰元折算壹日。
    事  實
一、甲○○於民國（下同）八十八年六月二十九日，因所有靠行源遠交通事業股份有
    限公司之車牌號碼Ｐ九－一四六號營業小客車車牌使用期限屆滿而繳銷，為繼續
    使用該營業用小客車，竟意圖為自己不法之所有，於八十八年七月九日上午，在
    高雄縣鳳山市中華市場附近，竊取乙○○所有車牌號碼ＰＷ－九六０號營業小客
    車車牌兩面，得手後，將該兩面車牌懸掛於上開已繳銷車牌之自有營業小客車上
    使用。嗣於八十九年二月三日凌晨五時許，在台中縣霧峰鄉○○路萬豐加油站旁
    ，為警查獲，並扣得ＰＷ－九六０號車牌兩面。
二、案經臺中縣警察局霧峰分局報請臺灣臺中地方法院檢察署檢察官偵查起訴。
    理  由
一、訊據被告固不否認自有營業小客車上懸掛他人所有ＰＷ－九六０號車牌之事實，
    惟矢口否認有何前揭竊盜犯行，辯稱：上開車牌係於八十八年七月中旬，駕駛友
    人車輛，行經高雄市○○○○道附近馬路，在路旁塑膠袋內拾獲，並無竊盜犯行
    云云。惟查：右揭事實業據告訴人乙○○指訴綦詳在卷，並有車輛竊盜、車牌失
    竊資料個別查詢報表－－－－查詢車輛認可資料、贓物領據均影本各一份及照片
    二幀在卷足資佐證；且被告所有Ｐ九－一四六號營業用車牌方於八十八年六月二
    十九日向監理機關繳銷，竟於繳銷後數日內即八十八年七月中旬立即取得ＰＷ－
    九六０號營業用車牌供己使用，業據被告供承在卷，並有車籍資料作業詳細畫面
    一紙附卷可稽，再佐以被告既非拾荒業者，亦無撿拾路旁廢棄物之習慣，而係一
    職業駕駛人，業據被告陳明在卷，被告既係專程駕駛旁人車輛南下探訪友人，於
    駕駛途中，理應專注於週遭房舍之門號，豈有於行車途中，專程停車拾取棄置路
    旁無引人注意可能性之塑膠袋之理；又上開ＰＷ－九六０號車牌既係被害人乙○
    ○平日駕駛之營業用自小客車車牌，如係因螺絲鬆動而脫動，亦無前後車牌同時
    掉落之可能性，且若係遭旁人蓄意竊取，更無得手後再將之置放塑膠袋內拋棄之
    理，且適巧遭甫將車牌繳銷而處於有車無牌可用之被告拾得。是綜據上述，被告
    所辯無非臨訟畏罪飾卸之詞，要無足採，事證已臻明確，被告犯行洵堪認定。
二、核被告所為，係犯刑法第三百二十條第一項之罪。爰審酌被告犯罪之動機、目的
    、手段、品行極為不佳，詳如前述，此有台灣台中地方法院檢察署刑案資料查註
    紀錄表一份在卷可按、所生危害及犯罪後之態度等一切情狀，量處如主文所示之
    刑，並諭知易服勞役之折算標準。
據上論斷，應依刑事訴訟法第二百九十九條第一項前段、刑法第三百二十條第一項、
第四十二條第二項，罰金罰鍰提高標準條例第一條前段、第二條，判決如主文。
中    華    民    國      八十九      年      五      月        十二    日
                                      台灣台中地方法院刑事第二庭
                                              法  官  林  靜  芬
右正本證明與原本無異。
如不服本判決，應於判決送達後十日內向本院提出上訴狀，上訴於臺灣高等法院臺中
分院( 須附繕本 )。
                                              書記官
中    華    民    國      八十九      年      五      月        十二    日
附錄論罪科刑實體法條文：
刑法第三百二十條
意圖為自己或第三人不法之所有，而竊取他人之動產者，為竊盜罪，處五年以下有期
徒刑、拘役或五百元以下罰金。
意圖為自己或第三人不法之利益，而竊佔他人之不動產者，依前項之規定處斷。
前二項之未遂犯罰之。


司法院資訊處製作；財團法人民間司法改革基金會備份。
